最高法院刑事判決　　　　　　　九十四年度台上字第五００號
　　上　訴　人　甲○○
　　　　　　　　　　　　號2樓.
上列上訴人因違反槍砲彈藥刀械管制條例案件，不服台灣高等法
院中華民國九十一年一月二十二日第二審判決（九十年度上訴字
第一二三六號，起訴案號：台灣板橋地方法院檢察署八十九年度
偵字第一三一二五、一四五八九號，八十九年度毒偵字第四八三
二、五二八０號），提起上訴，本院判決如下：
    主  文
上訴駁回。
    理  由
按刑事訴訟法第三百七十七條規定：上訴於第三審法院，非以判
決違背法令為理由，不得為之。是提起第三審上訴，應以原判決
違背法令為理由，係屬法定要件，如果上訴理由狀未依據卷內訴
訟資料，具體指摘原判決不適用何種法則或如何適用不當，或所
指摘原判決違法情事，顯與法律規定得為第三審上訴理由之違法
情形，不相適合時，均應認其上訴為違背法律上之程式，予以駁
回。本件原判決綜合全部卷證資料，認上訴人甲○○有其事實欄
所載之犯行，已詳敘所憑之證據與認定之理由。對於上訴人否認
犯罪，辯稱：伊之警詢筆錄不實在，且未全程連續錄音，警察刑
求、脅迫伊不承認即移送全家大小，伊祇好照警察所言而予承認
，槍彈係在伊住處門口樓梯間之鞋櫃查獲，樓下大門經常大開，
外人可以任意進出，可能係他人所放云云，認係卸責之詞，不足
採信，亦依調查所得證據，逐一加以指駁及說明。因而維持第一
審依想像競合犯關係，從一重論處上訴人未經許可，持有其他可
發射子彈具有殺傷力之改造手槍罪刑之判決，駁回上訴人此部分
之第二審上訴。從形式上觀察，並無違背法令之情形存在。
上訴意旨略以：上訴人之警詢筆錄應係警員作完筆錄後，再交給
上訴人複誦內容補行錄音而成，違背刑事訴訟法第一百條之二應
全程連續錄音、錄影之規定，況警詢筆錄內容是否確屬上訴人之
本意，亦有可議，該警詢自白應無證據能力；搜索票所載搜索地
點為台北縣三重市○○路○段九十八號二樓上訴人住處，警員卻
於住處外一、二樓間之公共樓梯間鞋櫃內查獲扣案槍彈，係違法
搜索所得之槍彈，應排除其證據能力；證人即上訴人之配偶江姿
蓉之警詢證言無錄音帶可佐，其警詢筆錄即非真實，不得為上訴
人自白之補強證據。原審未予查明，竟採用上訴人之警詢自白及
扣案槍彈為證，並以江姿蓉之警詢證言為補強證據，有判決不適
用法則及應於審判期日調查之證據，未予調查之違法云云。惟查
上訴人之警詢筆錄與警詢錄音帶內容並無重大差異，業經第一審
法院勘驗明確。雖該錄音帶內容每一問答間有切換按鍵聲音，然
其警詢自白係出於自由意志，亦經原審查明，即足以擔保該筆錄
製作程序之任意性及正確性，從而原審認上訴人之警詢筆錄內容
與其陳述相符，有證據能力，自無不合。又檢察官核發之搜索票
內載：「受搜索人姓名：甲○○。應扣押之物：有關槍砲等案相
關之證據。搜索處：台北縣三重市○○路○段九十八號二樓」。
本件扣案槍彈係在搜索票所載上訴人住處門口樓梯間之鞋櫃內查
獲，該鞋櫃乃上訴人家中所有，亦為上訴人所使用，業經上訴人
供明。且由卷附上訴人提出之照片觀之，進出上訴人住處均需經
過該樓梯間，該樓梯間客觀上與上訴人住處有密切不可分之關係
，自為搜索票所載搜索範圍所及之處所，故警員於該處搜索查獲
扣案槍彈，顯無違法搜索可言。上訴意旨指為違法搜索所得之證
據，顯與卷內證據資料不符，不得據為適法之第三審上訴理由。
再刑事訴訟法第一百條之一及之二僅有訊問被告或詢問犯罪嫌疑
人時，應錄音或錄影之規定。江姿蓉之警詢證言雖未錄音，惟江
姿蓉既非被告或犯罪嫌疑人，原審於九十一年一月八日審判期日
，已將江姿蓉之警詢供述筆錄，依當時之法定程序提示予上訴人
辯論，因而採為認定上訴人犯行所憑論據之一，要與證據法則無
違。上訴意旨以該警詢筆錄未經錄音相指摘，顯屬誤解，仍不得
為上訴第三審之理由。綜上所述，應認上訴人之上訴為違背法律
上之程式，予以駁回。
據上論結，應依刑事訴訟法第三百九十五條前段，判決如主文。
中　　華　　民　　國　九十四　年　　一　　月  二十七  日
                      最高法院刑事第十一庭
                          審判長法官  張　淳　淙
                                法官  謝　俊　雄
                                法官  蘇　振　堂
                                法官  張　春　福
                                法官  呂　丹　玉
      本件正本證明與原本無異
                                      書  記  官
中　　華　　民　　國　九十四　年　　二　　月　　三　　日
                                                  Ｍ
